【裁判字號】    98,小抗,3
【裁判日期】    981019
【裁判案由】    清償債務
【裁判全文】
臺灣新竹地方法院民事裁定               98年度小抗字第3號
    抗  告  人  皇和貿易有限公司
                          號1.
    法定代理人  丙○○
                            號.
    相  對  人  儲源企業股份有限公司
    兼法定代理  乙○○
    人
    相  對  人  甲○○
                          9巷.
                戊○○
                          巷8.
                          樓
                丁○
上列當事人間因清償債務事件，抗告人對於本院民國九十七年十
一月二十七日所為之裁定，提起抗告，本院裁定如下：
    主  文
抗告駁回。
抗告程序費用新臺幣壹仟元由抗告人負擔。
    理  由
一、按依本編規定，應為抗告而誤為異議者，視為已提起抗告；
    又對於小額程序之第一審裁判，得上訴或抗告於管轄之地方
    法院，其審判以合議行之。對於前項第一審裁判之上訴或抗
    告，非以其違背法令為理由，不得為之；另第4 編之規定，
    於小額事件之抗告程序準用之，民事訴訟法第495 條前段、
    第436 條之24、第436 條之32第3 項定有明文。次按提起民
    事上訴或抗告，應依民事訴訟費用法第77條之16、第77條之
    18之規定繳納裁判費，此為上訴及抗告必需具備之程式。
二、本件抗告人於民國（下同）97年12月19日對本院97年11月27
    日所為97年度竹小字第226 號裁定聲明異議，其主張略以﹕
    抗告人持有相對人儲源企業股份有限公司、乙○○所簽發之
    本票，詎屆期提示，不獲付款，雖依票據法之規定，或因時
    效或因手續之欠缺而消滅，執票人對於發票人或承兌人於其
    所受利益之限度，得請求償還，原審未察。另依公司法之規
    定，公司經決議解散或中央主管機關撤銷或廢止登記應進行
    清算。清算人不於就任15日內向法院申報，亦不於6 個月內
    清算完結，違反應行義務，應對第三人負連帶賠償之責，原
    審未對相對人違反清算義務為裁判而聲明異議云云，觀之抗
    告人所述內容均與民事訴訟法所定聲明異議事項不符，應屬
    抗告，合先敘明。
三、本件抗告人於97年8 月6 日對本院97年7 月4 日所為97年度
    竹小字第226 號民事判決提起上訴，惟未繳納第二審裁判費
    ，經原審於97年8 月26日以裁定命抗告人繳交，抗告人於97
    年9 月9 日收受（有送達回證附於原審卷第88頁）。抗告人
    主張本訴與反訴訴訟標的相同，反訴不另徵裁判費，故不須
    繳納上訴裁判費云云，惟查抗告人為原審之原告，自無於原
    審提出反訴之理，況縱有反訴，亦屬反訴是否須徵反訴裁判
    費之問題，與上訴所應繳納之裁判費無涉，自難以此認抗告
    人得不須繳交上訴之裁判費。因抗告人遲未繳納，原審於97
    年10月6 日以未繳納裁判費上訴不合法為由，裁定駁回抗告
    人之上訴。抗告人於97年10月27日對此提出上訴狀，然抗告
    人既係就原審97年10月6 日所為之裁定聲明不服，即屬抗告
    ，而非上訴。又抗告人雖於97年10月27日上訴狀中主張是聲
    請或聲明不徵費用，然其內容係主張「票據上之債權雖因時
    效或手續之欠缺而消滅，執票人對於發票人或承兌人於其所
    受利益之限度，得請求償還，判決有違背法令、脫漏之情而
    請求更正適法之判決」，此非屬民事訴訟法所定得聲明或聲
    請之事項，自無民事訴訟法第77條之19前段之適用。原審於
    97年11月10日以裁定命抗告人繳納抗告費，抗告人於97年11
    月12日收受裁定（原審卷第139 頁）仍未依法繳納，原審於
    97年11月27日裁定駁回抗告人之抗告，於法並無違誤，抗告
    人猶執前詞，認屬聲明或聲請事項而無須繳納裁判費，並無
    理由，自應駁回本件抗告。至抗告人主張判決脫漏部分，原
    審業於97年9 月18日裁定駁回，抗告人對此裁定未聲請不服
    （原審卷第103 頁、第115 頁），併此敘明。
四、依民事訴訟法第436 條之32第3 項、第495 條之1 第1 項、
    第95條、第78條，裁定如主文。
中    華    民    國    98    年    10    月    19    日
                  民事第二庭   審判長 法  官  盧玉潤
                                      法  官  彭淑苑
                                      法  官  梁智賢
以上正本係照原本作成。
本件不得抗告。
中    華    民    國    98    年    10    月    19    日
                                      書記官  謝國聖


司法院資訊處製作；財團法人民間司法改革基金會備份。
